【裁判字號】    94,交聲,538
【裁判日期】    950127
【裁判案由】    聲明異議
【裁判全文】
臺灣高雄地方法院交通事件裁定        94年度交聲字第538 號
    原處分機關  交通部公路總局高雄區監理所
    異  議  人
    即受處分人  甲○○
上列異議人因違反道路交通管理處罰條例案件，對於交通部公路
總局高雄區監理所於民國94年10月11日所為之裁處（高監自字第
裁80-IA0000000號），聲明異議，本院裁定如下
：
    主  文
異議駁回。
    理  由
一、異議意旨略以：因異議人要更換車牌號碼7W-5933 號自小客
    車（下稱本件車輛）行車執照，始知有交通違規受逕行舉發
    之通知單（原舉發通知單號碼第IA-0000000號，下稱本件通
    知單）未繳納，然異議人係因未收受本件通知單致無法按時
    繳交罰鍰，異議人於民國94年9 月19日至交通部公路總局高
    雄區監理所（下稱高雄監理所）申訴，旋至郵局領回本件通
    知單後到高雄監理所繳交罰鍰，高雄監理所仍要求異議人繳
    交新臺幣（下同）5,400 元，爰依法聲明異議等語。
二、按汽車駕駛人，行經有燈光號誌管制之交岔路口闖紅燈者，
    處新臺幣1,800 元以上5,400 元以下罰鍰，道路交通管理處
    罰條例第53條第1 項定有明文。
三、本件異議人於94年2 月25日因行經有燈光號誌管制之交岔路
    口闖紅燈，違反道路交通管理處罰條例第53條第1 項規定經
    彰化縣警察局交通警察大隊以彰縣警交字第IA-0000000號通
    知單逕行舉發，異議人逾期未依規定到案聽候裁決，高雄監
    理所乃於94年10月11日，填掣高監自字第裁80-IA0000000號
    違反道路交通管理事件裁決書等事實，有違規查詢報表、高
    雄監理所高監自字第裁80-IA0000000號裁決書各1 紙附卷可
    稽。異議人固辯稱始終未收受本件舉發通知單之送達云云，
    經查：本件通知單因異議人外出無人在家等原因無法送達退
    單郵件，彰化縣警察局於94年4 月11日以掛號號碼第059512
    號執行第2 次郵寄送達，並寄存於異議人車籍地管轄郵局鳳
    山第13支局，此有該局於94年9 月27日彰警交字第094003
    34 1號函及本件通知單之送達證書影本各1 紙在卷可查。再
    者，異議人自85年1 月16日起迄今之戶籍均設址於高雄縣鳳
    山市○○街154 巷54弄1 之1 號，本件車輛自91年9 月30日
    發照之日起迄今，車主、戶籍地址亦為高雄縣鳳山市○○街
    154 巷54弄1 之1 號，此有本件車輛汽車車籍查詢資料1 份
    在卷可查，堪認本件通知單業已合法送達至異議人住所乙節
    為真正，異議人上開所辯應屬卸責之詞，尚難採信。
四、綜上所述，本件異議人確有於本件通知單所載之違規行為。
    從而，原處分機關援引道路交通管理處罰條例第53條第1 項
    ，裁處異議人罰鍰5,400 元，核無違誤，裁處金額亦屬妥適
    ，本件聲明異議為無理由，應予駁回。爰依道路交通案件處
    理辦法第19條，裁定如主文。
中    華    民    國    95    年    1     月    27    日
                  交通法庭    法  官    何佩陵
以上正本證明與原本無異。
如不服本裁定應於送達後5日內向本院提出抗告狀。
中    華    民    國    95    年    2     月    3     日
                              書記官    張家瑜


司法院資訊處製作；財團法人民間司法改革基金會備份。
